臺灣新北地方法院板橋簡易庭民事裁定
111年度板簡字第85號
原      告  社團法人中華音樂著作權協會

法定代理人  吳楚楚  
訴訟代理人  陳映姿  
被      告  萬岳體育用品有限公司即萬岳運動休閒館總店


兼上一人
法定代理人  邱顯鎮  


訴訟代理人  蕭棋云律師
            彭彥植律師
            廖孟意律師
被     告   前衛旗鑑企業有限公司即萬岳運動休閒館前衛店


兼上一人
法定代理人  邱紋玲  


被     告   華迅旗艦企業有限公司即萬岳運動休閒館中和店

兼上一人
法定代理人  邱周敏  

被     告   鉅岳運動用品有限公司即萬岳運動休閒館頂溪店

兼上一人
法定代理人  邱紋玲  

被     告   葳格企業有限公司即萬岳運動休閒館新埔店


兼上一人
法定代理人  邱奕勝  





上列當事人間請求侵權行為損害賠償事件，本院裁定如下：
    主  文
本件移送智慧財產法院。
    理  由
一、按「訴訟之全部或一部，法院認為無管轄權者，依原告聲請
    或依職權以裁定移送其管轄法院」此民事訴訟法第28條第1
    項定有明文。次按「智慧財產法院管轄案件如下：一、因專
    利法、商標法、著作權法、光碟管理條例、營業秘密法、積
    體電路電路布局保護法、植物品種及種苗法或公平交易法所
    保護之智慧財產權益，及其他依法律規定或經司法院指定由
    智慧財產法院管轄之第一審及第二審民事訴訟事件。」此智
    慧財產法院組織法第3條第1款亦定有明文。又依智慧財產案
    件審理法第7條規定「智慧財產法院組織法第3條第1款、第4
    款所定之民事事件，由智慧財產法院管轄。」。另依智慧財
    產案件審理細則第2條規定，其範圍包含侵害智慧財產權有
    關財產權爭議事件。而智慧財產案件審理細則第9條固規定
    ，智慧財產民事訴訟事件非專屬智慧財產法院管轄，然參酌
    智慧財產法院組織法第1條立法意旨，為使智慧財產之民事
    訴訟事件能集中由智慧財產法院依智慧財產案件審理法所定
    程序審理，除有民事訴訟法第24條、第25條規定之情形外，
    普通法院就智慧財產法院成立後之前開智慧財產民事事件，
    應將之裁定移送智慧財產法院
二、經查，原告起訴主張被告等於其營業場所以擴音設備或其他
    器材，向不特定消費者播放原告經音樂著作財產權人專屬授
    權或經海外協會授權而管理之音樂著作，侵害原告管理之著
    作財產權，認被告應負損害賠償責任等情，核屬智慧財產法
    院組織法第3條第1款所定之智慧財產事件。本件復無民事訴
    訟法第24條、第25條規定之情形，依前揭說明，應由智慧財
    產法院管轄，原告向無管轄權之本院起訴，應屬違誤，爰依
    職權將本件移送至前開管轄法院。
三、依民事訴訟法第28條第1項，裁定如主文。
中    華    民    國     111    年    1    月    21   日
                  臺灣新北地方法院板橋簡易庭
                      法  官  呂安樂
以上正本係照原本作成。
如不服本裁定，應於送達後10日內，向本院提出抗告狀並表明抗
告理由，如於本裁定宣示後送達前提起抗告者，應於裁定送達後
10日內補提抗告理由書（須附繕本）。
中    華    民    國     111    年    1    月    21   日
                      書記官  陳佩瑩